【裁判字號】    97,裁,2829
【裁判日期】    970529
【裁判案由】    聲請強制執行
【裁判全文】
最  高  行  政  法  院  裁  定
                                      97年度裁字第2829號
抗  告  人  甲○○
相  對  人  行政院勞工委員會職業訓練局中區職業訓練中心
代  表  人  乙○○
上列當事人間聲請強制執行事件，抗告人對於中華民國97年3月
20日臺中高等行政法院97年度執字第00003號裁定，提起抗告，
本院裁定如下︰
    主  文
抗告駁回。
抗告訴訟費用由抗告人負擔。
    理  由
一、抗告人參加相對人開辦之職業訓練，嗣相對人以抗告人未經
    同意擅自離訓，依雙方所簽立之「職業訓練契約書」第4條
    向抗告人請求賠償受訓期間補助之費用，並依同契約書第9
    條規定逕向原審法院聲請強制執行。抗告人不服，遂向原審
    法院聲明異議。案經原裁定駁回其異議之聲請，抗告人不服
    提起本件抗告。
二、本院按：「當事人或利害關係人，對於執行法院強制執行之
    命令，或對於執行法官、書記官、執達員實施強制執行之方
    法，強制執行時應遵守之程序，或其他侵害利益之情事，得
    於強制執行程序終結前，為聲請或聲明異議。但強制執行不
    因而停止。前項聲請及聲明異議，由執行法院裁定之。」強
    制執行法第12條第1項、第2項定有明文。故聲請或聲明異議
    係對執行機關強制執行程序上事由不服救濟之方法，如對執
    行名義是否成立、消滅或變更等實體上事由之爭執，則屬債
    務人異議之訴或提起確認之訴之問題，非屬聲明異議之範疇
    ，當事人如就此聲明異議，自應予以駁回。本件抗告人雖對
    於原審法院97年3月3日中高行祥信97執00003字第097000089
    3號執行命令聲明異議，惟其主要主張為：其曾依免賠償原
    因提出提前就業退訓申請書，當時相對人所屬承辦人同意抗
    告人之退訓原因可以免賠償等由，核其主張係對執行名義是
    否成立之實體上事由之爭執，並非對執行機關執行程序事由
    不服之理由，依上開說明，非屬對執行方法聲明異議之範疇
    ，抗告人對此聲明異議自應予以駁回。原裁定以抗告人並未
    舉證證明相對人同意免賠之實體上理由，據以駁回抗告人之
    異議，理由固有未妥，然其駁回之結果尚無不合，仍應予以
    維持。是抗告意旨猶以：其確已得相對人之免賠同意；且原
    審就抗告人提出之疑問未予釋明，亦未調查相關事證，應屬
    違法等語，求為廢棄原裁定，難認有理由，應予駁回。
三、據上論結，本件抗告為無理由。依行政訴訟法第104條、民
    事訴訟法第95條、第78條，裁定如主文。
中    華    民    國    97    年    5     月    29    日
                    最高行政法院第二庭
                        審判長法官  高  啟  燦
                              法官  林  茂  權
                              法官  黃  合  文
                              法官  廖  宏  明
                              法官  楊  惠  欽
以  上  正  本  證  明  與  原  本  無  異
中    華    民    國    97    年    5     月    29    日
                              書記官  彭  秀  玲


司法院資訊處製作；財團法人民間司法改革基金會備份。
